# 房地产企业的土地使用税

提问人：huhui 时间：2019-12-02 06:30:14
本企业为房地产企业，现在房地产企业每年缴纳的土地使用税，核算的科目都在开发成本，是否应该记在” 营业税金及附加”？目前开发成本核算的土地使用税将近 200 万，若是记在损益，是否要前期差错更正？以及预缴的土地增值税和审计按照汇算口径预估的土地增值税是否也应计入”营业税金及附加”？

回答人：chenyiwei
1 、房地产开发企业缴纳的土地使用税应直接计入“税金及附加”。参考：《瑞华研究 2010 ～ 2016 汇编》之 “问题6-1-13（房地产开发企业土地使用税的列支）”。
2 、根据该事项对报表整体的影响程度，判断是否构成重大前期差错及是否需追溯重述。
3 、土地增值税对损益的影响（包括在不构成前期差错的前提下，后期就实际清算应补缴或退还税额与原计提数之间的差异）计入 “税金及附加”。